<!doctype html>
<html>
<head>
  <meta http-equiv='Content-Type' content='text/html; charset=utf-8'>
  <meta name='viewport' content='width=device-width, initial-scale=1.0, user-scalable=1.0'>
  <title>Grammaire française</title>
  <link rel='stylesheet' type='text/css' media='screen' href='../../../styles/commons.css'>
  <link rel='stylesheet' type='text/css' media='screen' href='../styles/local.css'>
  <script type='text/javascript' src='../../../scripts/commons.js'></script>
</head>
<body>
<div id='idPanel'>
<div id='idTopbar'>
  <div id='idTopbarNavigation'>
  <a href='../../../index.html'><span class='clNavHome'><span></a>

    <a href='./40.html' title='Предложения типа me voil&agrave;'><span class='clNavLeft'></span></a>
    <a href='../index.html' title='Индех'><span class='clNavUp'></span></a>
    <a href='./42.html' title='Вопросительные предложения'><span class='clNavRight'></span></a>
  </div>
</div>

<div id='idContent'>
<h1>Глаголы</h1>

<h2>Глаголы I группы</h2>

<p>Все французские глаголы делятся на три группы. Наиболее многочисленной является I группа, в которую входят глаголы, оканчивающиеся в инфинитиве на <b>-er</b>:</p>
<span class='clFr'>parler, aimer, marcher, etc.</span>
<p>В 3-м лице единственного числа настоящего времени глаголы I группы имеют окончание  <b>-е</b>:</p>
<span class='clFr'>elle parle.</span>
<p>В 3-м лице множественного числа они имеют непроизносимое окончание <b>-ent</b>:</p>
<span class='clFr'>elles marchent<br>elles aiment</span>
<p>В повелительном наклонении глаголы I группы во 2-м лице единственного числа имеют окончание <b>-е</b>, во 2-м лице множественного числа&nbsp;&#151; окончание <b>-ez</b>:</p>
<span class='clFr'>parle!<br>parlez!</span>
<h2>Третье лицо единственного и множественного числа глаголов III группы</h2>
<p>В 3-м лице единственного числа настоящего времени большинство глаголов III группы имеют непроизносимое окончание <b>-t</b>:</p>
<span class='clFr'>il lit, il fait, il &#233;crit</span>
<p>В 3-м лице множественного числа большинство глаголов имеют непроизносимое окончание <b>-ent</b>:</p>
<span class='clFr'>elles lisent, elles &#234;crivent.</span>
<h2>Первое лицо единственного числа настоящего времени глаголов I и III группы</h2>
<p>Глаголы I группы в 1-м лице единственного числа настоящего времени имеют окончание  <b>-е</b>:</p>
<span class='clFr'>je parle, j'ach&#232;te.</span>
<p>Большинство глаголов III группы в 1-м лице единственного числа настоящего времени имеют окончание <b>-s</b>:</p>
<span class='clFr'>je lis, j'&#233;cris, je pars, je fais.</span>
<h2>Второе лицо единственного числа настоящего времени глаголов I и III группы</h2>
<p>Глаголы I группы во 2-м лице единственного числа настоящего времени имею окончание  <b>-es</b>:</p>
<span class='clFr'>tu &#233;tudes.</span>
<p>Большинство глаголов III группы во 2-м лице единственного числа настоящего времени имеют окончание <b>-s</b>:</p>
<span class='clFr'>tu dis, tu mets.</span>
<h2>Безличные глаголы</h2>
<p>Во французском языке имеются глаголы, которые употребляются только в 3-м лице единственного числа. Подлежащим этих глаголов является безличное местоимение <b>il</b>, которое не представляет никакого реального предмета или лица. Эти глаголы называются безличными. Безличные глаголы переводятся на русский язык как личными, так и безличными предложениями:</p>
<span class='clFr'>il faut&nbsp;&#151; надо<br>il pleut&nbsp;&#151; идет дождь.</span>
<ul>
<li>Некоторые глаголы, имеющие полное спряжение, могут употребляться также в безличных конструкциях. Так, глагол <b>faire</b> в сочетании с существительным или прилагательным образует безличные обороты, обозначающие явления природы:
<span class='clFr'>il fait beau&nbsp;&#151; хорошая погода<br>il fait chaud&nbsp;&#151; жарко</span></li></ul>
<p>Глагол <b>&#234;tre</b> образует безличные обороты, обозначающие время:
<span class='clFr'>Il est dix heures.&nbsp;&#151; Десять часов.</span>
<h2>Второе лицо множественного числа настоящего времени</h2>
<p>Во 2-м лице множественного числа настоящего времени все глаголы имеют окончание <b>-ez</b>:</p>
<span class='clFr'>vous parlez, vous lisez.</span>
<p>Исключение составляют глаголы <b>dire</b>, <b>&#234;tre</b>, <b>faire</b>:</p>
<span class='clFr'>vous dites, vous &#234;tes, vous faites.</span>
<h2>Личные окончания глаголов III группы</h2>
<p>Единственное число: <b>-s</b>, <b>-s</b>, <b>-t</b>.<br>
Множественное число: <b>-ons</b>, <b>-ez</b>, <b>-ent</b>.<br>
Примечание: несколько глаголов на <b>-oir</b> в 1-м и 2-м лице единственного числа имеют окончание <b>-x</b>;</p>
<span class='clFr'><table width="200"><tr><td>je peux<br>tu peux</td><td>je veux<br>tu veux</td></tr></table></span>

<h2>Спряжение глаголов III группы в единственном и множественном числе настоящего времени</h2>
<table><tr><td colspan='2'><b>servir</b></td><td colspan='2'><b>lire</b></td><td colspan='2'><b>&#233;crire</b></td></tr><tr><td>je sers<br>tu sers<br>il sert</td><td>nous servons<br>vous servez<br>ils servent</td><td>je lis<br>tu lis<br>il lit</td><td>nous lisons<br>vous lisez<br>ils lisent</td><td>j'&#233;cris<br>tu &#233;cris<br>il &#233;crit</td><td>nous &#233;crivons<br>vous &#233;vrivez<br>ils &#233;crivent</td></tr></table>
<h2>Спряжение глаголов I группы в настоящем времени изъявительного наклонения</h2>
<table><tr><td colspan='2'><b>parler</b></td></tr><tr><td>je parle<br>tu parles<br>il parle </td><td>nous parlons<br>vous parlez<br>ils parlent</td></tr></table>
<h2>Спряжение глагола aller</h2>
<table><tr><td colspan='2'><b>Pr&#233;sent</b></td><td><b>Imp&#233;ratif</b></td><td><b>Participe pass&#233;</b></td></tr><tr><td>je vais<br>tu vas<br>il va</td><td>nous allons<br>vous allez<br>ils vont</td><td>va!<br>allons!<br>allez!</td><td>all&#233;</td></tr></table>
<p><b>Примечание:</b> в повелительном наклонении во 2-м лице единственного числа отсутствует окончание -s:</p><span class='clFr'>va!</span>
<h2>Спряжение глаголов типа venir</h2>
<table><tr><td colspan='2'><b>Pr&#233;sent</b></td><td><b>Imp&#233;ratif</b></td><td><b>Participe pass&#233;</b></td></tr><tr><td>je viens<br>tu viens<br>il vient</td><td>nous venons<br>vous venez<br>ils viennent</td><td>viens!<br>venons!<br>venez!</td><td>venu</td></tr></table>
<p>(venir, revenir, devenir, pr&#233;venir, tenir, retenir, etc.)</p>

<h2>Спряжение глагола faire</h2>
<table><tr><td colspan='2'><b>Pr&#233;sent</b></td><td><b>Imp&#233;ratif</b></td><td><b>Participe pass&#233;</b></td></tr><tr><td>je fais<br>tu fais<br>il fait</td><td>nous faisons<br>vous faites<br>ils font</td><td>fais!<br>faisons!<br>faites!</td><td>fait</td></tr></table>
<p><b>Примечание:</b> во 2-м лице множественного числа глагол faire имеет особую форму с согласной <b>-t</b> в основе и окончанием <b>-es</b>:</p><span class='clFr'>vous faites.</span>

<h2>Спряжение глагола avoir</h2>
<table><tr><td colspan='2'><b>Pr&#233;sent</b></td><td><b>Imp&#233;ratif</b></td><td><b>Participe pass&#233;</b></td></tr><tr><td>j'ai<br>tu as<br>il a</td><td>nous avons<br>vous avez<br>ils ont</td><td>aie!<br>ayons!<br>ayez!</td><td>eu</td></tr></table>
<p>Примечание: вопросительная форма для 1-го лица единственного числа глагола <b>avoir</b> может быть образована как с помощью оборота <b>est-ce-que</b>, так и с помощью инверсии:</p>
<span class='clFr'>est-ce que j'ai?<br>ai-je?</span>


<h2>Спряжение глагола &#234;tre</h2>
<table><tr><td colspan='2'><b>Pr&#233;sent</b></td><td><b>Imp&#233;ratif</b></td><td><b>Participe pass&#233;</b></td></tr><tr><td>je suis<br>tu es<br>il est</td><td>nous sommes<br>vous &#234;tes<br>ils sont</td><td>sois!<br>soyons!<br>soyez!</td><td>&#233;t&#233;</td></tr></table>
<p>Примечание: вопросительная форма для 1-го лица единственного числа глагола etre может быть образована как с помощью оборота est-ce que, так и с помощью инверсии:</p><span class='clFr'>est-ce que je suis?<br>suis-je?</span>

<h2>Спряжение глагола mettre</h2>
<table><tr><td colspan='2'><b>Pr&#233;sent</b></td><td><b>Imp&#233;ratif</b></td><td><b>Participe pass&#233;</b></td></tr><tr><td>je mets<br>tu mets<br>il met</td><td>nous mettons<br>vous mettez<br>ils mettent</td><td>mets!<br>mettons!<br>mettez!</td><td>mis</td></tr></table>

<h2>Глаголы на -endre, -ondre</h2>
<table><tr><td colspan='2'><b>Pr&#233;sent</b></td><td><b>Imp&#233;ratif</b></td><td><b>Participe pass&#233;</b></td></tr><tr><td>je r&#233;ponds<br>tu r&#233;ponds<br>il r&#233;pond</td><td>nous r&#233;pondons<br>vous r&#233;pondez<br>ils r&#233;pondent</td><td>r&#233;ponds!<br>r&#233;pondons!<br>r&#233;pondez!</td><td>repondu</td></tr></table>
<p><b>Примечание:</b> глаголы на <b>-endre</b>, <b>-ondre</b> характеризуются отсутствием окончания <b>-t</b> в 3-м лице единственного числа настоящего времени.</p>
<p>(r&#233;pondre, confondre, attendre, entendre, rendre, vendre, descendre, defender, etc.)</p>

<h2>Глагол voir (revoir)</h2>
<table><tr><td colspan='2'><b>Pr&#233;sent</b></td><td><b>Imp&#233;ratif</b></td><td><b>Participe pass&#233;</b></td></tr><tr><td>je vois<br>tu vois<br>il voit</td><td>nous voyons<br>vous voyez<br>ils voient</td><td>vois!<br>voyons!<br>voyez!</td><td>vu</td></tr></table>
<h2>Спряжение глаголов II группы</h2>
<p>Ко II группе относятся глаголы, которые оканчиваются в инфинитиве на <b>-ir</b>. Характерным признаком глаголов этой группы является наличие суффикса <b>-iss</b> во множественном числе настоящего времени изъявительного наклонения (и в производных от него временах).</p>
<h2>Личные окончания глаголов II-ой группы</h2>
<table><tr><td>&nbsp;</td><td>Единственное число</td><td>Множественное число</td></tr><tr><td>1-е лицо</td><td><p><b>-is</b></td><td><p><b>-ons</b></td></tr><tr><td>2-е лицо</td><td><p><b>-is</b></td><td><p><b>-ez</b></td></tr><tr><td>3-е лицо</td><td><p><b>-it</b></td><td><p><b>-ent</b></td></tr></table>

<h2>Глагол finir</h2>
<table><tr><td colspan='2'><b>Pr&#233;sent</b></td><td><b>Imp&#233;ratif</b></td><td><b>Participe pass&#233;</b></td></tr><tr><td>je finis<br>tu finis<br>il finit</td><td>nous finissons<br>vous finissez<br>ils finissent</td><td>finis!<br>finissons!<br>finissez!</td><td>fini</td></tr></table>
<p>(b&#226;tir, applauder, choisir, r&#233;unir, grandir, rougir, r&#233;fl&#233;chir, remplir, etc.)</p>

<h2>Глагол savoir</h2>
<table><tr><td colspan='2'><b>Pr&#233;sent</b></td><td><b>Imp&#233;ratif</b></td><td><b>Participe pass&#233;</b></td></tr><tr><td>je sais<br>tu sais<br>il sait</td><td>nous savons<br>vous savez<br>ils savent</td><td>sache!<br>sachons!<br>sachez!</td><td>su</td></tr></table>
<p>Примечание: во 2-м лице единственного числа повелительного наклонения глагол <b>savoir</b> не имеет <b>-s</b> на конце.</p>
<p>Если за глаголом savoir в отрицательной форме следует инфинитив, вводимый вопросительным словом, <b>pas</b> обычно отсутствует. (Его опущение обязательно перед <b>que</b>.)</p>
<span class='clFr'>Je ne sais o&#249; aller; &#224; qui parler; comment l'expliquer.</span>


<h2>Местоименные глаголы (verbes pronominaux)</h2>
<p>Многие французские глаголы, как переходные, так и непереходные, имеют местоименную форму.</p>
<ul>
<li>Местоименные глаголы спрягаются с двумя приглагольными местоимениями, первое из которых является подлежащим, второе&nbsp;&#151; прямым или косвенными дополнением:
<span class='clFr'>Je me lave (me&nbsp;&#151; прямое дополнение)<br>
Je me lave les mains (me&nbsp;&#151; косвенное дополнение)</span>
</li>
<li>В качестве местоимений-дополнений для 1-го и 2-го лица единственного и множественного числа употребляются приглагольные местоимения <b>me</b>, <b>te</b>, <b>nous</b>, <b>vous:</b>
<span class='clFr'>je me lave; tu te lave;<br>
nous nous lavons; vous vous lavez.</span>
Для 3-го лица обоих чисел и в инфинитиве употребляется возвратное местоимение <b>se</b>:
<span class='clFr'>se laver; il se lave, ils se lavent.</span>
</li>
<li>Местоимения-дополнения согласуются в лице и числе с подлежащим:
<span class='clFr'>je me promene; nous nous reposons.</span>
</li>
<li>Местоимения-дополнения стоят непосредственно перед глаголом:
<span class='clFr'>je me lave; tu ne te laves pas; se lave-t-il?</span>
Только в утвердительной форме повелительного наклонения местоимение-дополнение ставится после глагола, причем во 2-м лице единственного числа вместо местоимения <b>te</b> употребляется ударная форма <b>toi</b>:
<span class='clFr'>arr&#234;te-toi ici! levez-vous vite!</span>
</li>
<li>Если инфинитив местоименного глагола является дополнением к сказуемому, выраженному личной формой глагола, местоимение-дополнение согласуется в лице и числе с подлежащим:
<span class='clFr'>Je dois me lever &#224; sept heures.<br>Allons nous promener.</span>
</li>
<li>В большинстве случаев французские местоименные глаголы соответствуют возвратным глаголам в русском языке:
<span class='clFr'>s'int&#233;resser&nbsp;&#151; интересоваться<br>s'arr&#234;ter&nbsp;&#151; останавливаться</span></li></ul>
<p>Но иногда французские местоименные глаголы переводятся на русский язык глаголами возвратными и наоборот.</p>
<p><b>Глаголы неместоименные по-французски и возвратные по-русски:</b></p>
<table><tr><td>commencer<br>finir<br>rester<br>revenir<br>rentrer</td><td>начинаться<br>кончаться<br>оставаться<br>возвращаться<br>возвращаться</td><td>descendre<br>moner<br>devenir<br>tacher<br>durer</td><td>спускаться<br>подниматься<br>становиться<br>стараться<br>продолжаться</td></tr></table>
<p><b>Глаголы местоименные по-французски и невозвратные по-русски:</b></p>
<table><tr><td>se lever<br>se reposer</td><td>вставать<br>отдыхать</td><td>se promener<br>se passer</td><td>гулять<br>происходить</td></tr></table>
<h2>Спряжение глагола arreter</h2>
<table><tr><td><b>Forme affirmative</b></td><td><b>Forme n&#233;gative</b></td><td><b>Forme interrogative</b></td></tr><tr><td>je m'arr&#234;te<br>tu t'arr&#234;tes<br>il s'arr&#234;te<br>nous nous arr&#234;tons<br>vous vous arr&#234;tez<br>ils s'arr&#234;tent</td><td>je ne m'arr&#234;te pas<br>tu ne t'arr&#234;tes pas<br>il ne s'arr&#234;te pas<br>nous ne nous arr&#234;tons pas<br>vous ne vous arr&#234;tez pas<br>ils ne s'arr&#234;tent pas</td><td>est-ce que je m'arr&#234;te?<br>t'arret&#234;s-tu?<br>s'arr&#234;te-t-il?<br>nous arr&#234;tons-nous?<br>vous arr&#234;etez-vous?<br>s'arr&#234;tent-ils?</td></tr><tr><td colspan="3"><b>Imp&#233;ratif</b></td></tr><tr><td>Forme affirmative<br>Forme negative</td><td colspan='2'>arr&#234;te-toi! arr&#234;tons-nous! arr&#234;tez-vous!<br>ne t'arr&#234;te pas! ne nous arr&#234;tons pas!<br>ne vous arr&#234;tez pas!</td></tr></table>
<p><b>Местоименные глаголы:</b></p>
<p>s'int&#233;resser, s'arr&#234;ter, s'installer, se trouver, se diriger, s'appeler, se rencontrer, se bagner, se r&#233;unir, se d&#233;p&#234;cher, s'adresser, se promener, se lever, se coucher, se r&#233;veiller, se laver, s'essuyer, se raser, se peigner, s'habiller, se d&#234;shabiller, s'entra&#238;ner, se tromper, se reposer, se voir, s'approcher, se preparer, s'amiser, se composer, s'excuser, etc.</p>
<h2>Особенности некоторых глаголов I группы</h2>
<ul>
<li>В глаголах, которые оканчиваются на <b>-cer</b>, перед <b>а</b> и <b>о</b> пишется <b>&#231;</b> (<b>с c&#233;dille</b>):
<span class='clFr'>prononcer&nbsp;&#151; nous pronon&#231;ons.</span>
</li>
<li>В глаголах, оканчивающихся на <b>-ger</b>, перед <b>а</b> и <b>о</b> после <b>g</b> пишется буква <b>-е</b>:
<span class='clFr'>corriger&nbsp;&#151; nous corrigeons.</span>
</li>
<li>В глаголах, оканчивающихся на <b>-guer</b>, буква <b>u</b> входит в основу и поэтому сохраняется перед всеми глагольными окончаниями:
<span class='clFr'>conjuguer&nbsp;&#151; je conjugue, nous conjuguons.</span></li></ul>
<h2>Глаголы типа repeter</h2>
<table><tr><td colspan='2'><b>Pr&#233;sent</b></td><td><b>Imp&#233;ratif</b></td></tr><tr><td>je r&#233;p&#232;te<br>tu r&#233;p&#232;tes<br>il r&#233;p&#232;te</td><td>nous r&#233;p&#232;tons<br>vous r&#233;p&#232;tez<br>ils r&#233;p&#232;tent</td><td>r&#233;p&#232;te!<br>r&#233;p&#232;tons!<br>r&#233;p&#232;tez!</td></tr></table>
<p><b>Примечание:</b> глаголы, имеющие в предпоследнем слоге инфинитива <b>&#233;</b>, в pr&#233;sent de l'indicatif и в imp&#233;ratif меняют <b>&#233;</b> на <b>&#232;</b> перед слогом, содержащим <b>е</b> немое (<b>е muet</b>).</p>

<h2>Глаголы типа lever</h2>
<table><tr><td colspan='2'><b>Pr&#233;sent</b></td><td><b>Imp&#233;ratif</b></td></tr><tr><td>je l&#232;ve<br>tu l&#232;ves<br>il l&#232;ve</td><td>nous levons<br>vous levez<br>ils l&#232;vent</td><td>l&#232;ve!<br>levons!<br>levez!</td></tr></table>
<p><b>Примечание:</b> большинство глаголов I группы, имеющих в предпоследнем слоге <b>е</b> беглое (<b>е caduc</b>), изменяют его на <b>&#232;</b>, если в последующем слоге имеется <b>е</b> немое:</p>
<span class='clFr'>il se prom&#232;ne, ils ach&#232;tent.</span>
<p>Исключение составляют лишь некоторые глаголы на <b>-eler</b>, <b>-eter</b>, как, например, <b>jeter</b>, <b>appeler</b>, которые удваивают конечную согласную основы перед <b>е</b> немым:</p>
<span class='clFr'>j'appelle, je jette.</span>


<h2>Глаголы типа prendre</h2>
<table><tr><td colspan='2'><b>Pr&#233;sent</b></td><td><b>Imp&#233;ratif</b></td><td><b>Participe pass&#233;</b></td></tr><tr><td>je prends<br>tu prends<br>il prend</td><td>nous prenons<br>vous prenez<br>ils prennent</td><td>prends!<br>prenons!<br>prenez!</td><td>pris</td></tr></table>
<p>(prendre, comprendre, apprendre, etc.)</p>
<h2>Глагольный префикс re-</h2>
<p>Основное значение глагольного префикса <b>re-</b>&nbsp;&#151; повторение. Он соответствует русскому пере-. Глаголы с префиксом <b>re-</b> могут переводиться на русский язык также с помощью слов снова, еще раз:</p>
<span class='clFr'>voir видеть&nbsp;&#151; revoir снова увидеть<br>
lire читать&nbsp;&#151; relire перечитывать.</span>
<p><b>Примечание:</b> следует иметь в виду, что 1) не от всякого глагола можно образовать новый глагол с префиксом <b>re-</b> и что 2) не все глаголы с префиксом <b>re-</b> означают повторение того действия, которое выражается простым глаголом.</p>

<h2>Глаголы типа conna&#238;tre</h2>
<table><tr><td colspan='2'><b>Pr&#233;sent</b></td><td><b>Participe pass&#233;</b></td></tr><tr><td>je connais<br>tu connais<br>il connait</td><td>nous connaissons<br>vous connaissezvils connaissent</td><td>connu</td></tr></table>
<p>Примечание: глаголы на <b>-a&#238;tre</b> имеют <b>accent circonflexe</b> над <b>i</b> перед буквой <b>-t</b>:</p>
<span class='clFr'>Il connait.</span>

<h2>Глаголы типа partir</h2>
<table><tr><td colspan='2'><b>Pr&#233;sent</b></td><td><b>Imp&#233;ratif</b></td><td><b>Participe pass&#233;</b></td></tr><tr><td>je pars<br>tu pars<br>il part</td><td>nous partons<br>vous partez<br>ils partent</td><td>pars!<br>partons!<br>partez!</td><td>parti</td></tr></table>
<p>Примечание: глаголы этого типа в единственном числе настоящего времени теряют вторую согласную основы:</p>
<span class='clFr'><table><tr><td>partir&nbsp;&#151; je pars<br>dormir&nbsp;&#151; je dors</td><td>sentir&nbsp;&#151; je sens<br>servir&nbsp;&#151; je sers</td></tr></table></span>
<p>(partir, sortir, servir, mentir, dormir, s'endormir, se rendormir, sentir, se sentir, etc.)</p>

<h2>Глаголы типа pouvoir</h2>
<table><tr><td colspan='2'><b>Pr&#233;sent</b></td><td><b>Participe pass&#233;</b></td></tr><tr><td>je peux (je puis)<br>tu peux<br>il peut</td><td>nous pouvons<br>vous pouvez<br>ils peuvent</td><td>pu</td></tr></table>
<p><b>Примечания:</b></p>
<ol>
<li>В 1-м и 2-м лицах единственного числа pr&#233;sent de l'indicatif глагол pouvoir имеет окончание <b>-х</b>:
<span class='clFr'>je peux, tu peux</span>
</li>
<li>В 1-м лице единственного числа глагол <b>pouvoir</b> имеет две формы: <b>je peux</b> и <b>je puis</b>. В вопросительной форме, образованной при помощи инверсии, употребляется только вторая:
<span class='clFr'>puis-je?</span>
</li>
<li>В отрицательной форме после глагола <b>pouvoir</b>, употребленного в простых временах, второй элемент отрицания (<b>pas</b>) может отсутствовать:
<span class='clFr'>Je ne peux (puis) vous le dire.</span></li></ol>

<h2>Глаголы типа vouloir</h2>
<table><tr><td colspan='2'><b>Pr&#233;sent</b></td><td><b>Participe pass&#233;</b></td></tr><tr><td>je veux<br>tu veux<br>il veut</td><td>nous voulons<br>vous voulez<br>ils veulent</td><td>voulu</td></tr></table>
<p><b>Примечания:</b></p>
<ol>
<li>В 1-м и 2-м лицах единственного числа настоящего времени глагол vouloir имеет окончание <b>-х</b></li>
<li>Глагол vouloir , употребленный в вопросительной форме во 2-ом лице единственного и множественного числа в сочетании с инфинитивом, служит для смягчения просьбы или приказания:
<span class='clFr'><table><tr><td>Voulez-vous relire la derni&#232;re phrase?</td><td>Прочтите, пожалуйста, еще раз последнее предложение.</td></tr></table></span>
В разговорном стиле речи формы <b>voulez-vous</b>, <b>veux-tu</b>, стоящие обычно в конце предложения, очень часто употребляются вместо <b>s'il vous plait</b> и <b>s'il te plait</b>.
<span class='clFr'>Passez-moi le journal, voulez-vous?<br>
Attends-moi un moment, veux-tu?</span></li></ol>

<h2>Глаголы типа dire</h2>
<table><tr><td colspan='2'><b>Pr&#233;sent</b></td><td><b>Imp&#233;ratif</b></td><td><b>Participe pass&#233;</b></td></tr><tr><td>je dis<br>tu dis<br>il dit</td><td>nous disons<br>vous dites<br>ils disent</td><td>dis!<br>disons!<br>dites!</td><td>dit</td></tr></table>
<p><b>Примечание:</b> во 2-ом лице множественного числа глагол <b>dire</b> имеет особую основу <b>dit</b> и окончание <b>-es</b>; глагол <b>interdire</b> имеет правильную форму:</p>
<span class='clFr'>vous interdisez.</span>
<p>(dire, interdire)</p>

<h2>Глаголы типа mettre</h2>
<table><tr><td colspan='2'><b>Pr&#233;sent</b></td><td><b>Participe pass&#233;</b></td></tr><tr><td>je mets<br>tu mets<br>il met</td><td>nous mettons<br>vous mettez<br>ils mettent</td><td>mis</td></tr></table>
<p>(mettre, remettre, compromettre, permettre, transmettre, etc.)</p>

<h2>Глаголы на -uire</h2>
<table><tr><td colspan='2'><b>Pr&#233;sent</b></td><td><b>Participe pass&#233;</b></td></tr><tr><td>je traduis<br>tu traduis<br>il traduit</td><td>nous traduisons<br>vous traduisez<br>ils traduisent</td><td>traduit</td></tr></table>
<p>(traduire, conduire, construire, reconstruire, d&#233;truire, produire, reproduire, introduire, etc.)</p>

<h2>Глаголы типа pleuvoir</h2>
<table><tr><td><b>Pr&#233;sent</b>&nbsp;&#151; il pleut<br><b>Imparfait</b>&nbsp;&#151; il pleuvait<br><b>Pass&#233; simple</b>&nbsp;&#151; il plut</td><td><b>Future simple</b>&nbsp;&#151; il pleuvra<br><b>Participe pass&#233;</b>&nbsp;&#151; plu</td></tr></table>

<h2>Глаголы типа falloir</h2>
<table><tr><td><b>Pr&#233;sent</b>&nbsp;&#151; il faut<br><b>Imparfait</b>&nbsp;&#151; il fallait<br><b>Pass&#233; simple</b>&nbsp;&#151; il fallut</td><td><b>Future simple</b>&nbsp;&#151; il faudra<br><b>Participe pass&#233;</b>&nbsp;&#151; fallu</td></tr></table>

<h2>Глаголы на -aitre</h2>
<table><tr><td colspan='2'><b>Pr&#233;sent</b></td><td>&nbsp;</td></tr><tr><td>je connais<br>tu connais<br>il connait</td><td>nous connaissons<br>vous connaissez<br>ils connaissent</td><td>Future simple&nbsp;&#151; je connaitrai<br>
Pass&#233; simple&nbsp;&#151; je connus<br>
Participe pass&#233;&nbsp;&#151; connu</td></tr></table>
<p>Примечание: глаголы на <b>-a&#238;tre</b> имеют accent circonflexe над <b>-i</b> в том случае, когда за <b>-i</b> следует буква <b>-t</b>:</p>
<span class='clFr'>il conna&#238;t; je conna&#238;trai.</span>
<p>(conna&#238;tre, reconna&#238;tre, para&#238;tre, appara&#238;tre, repara&#238;tre, dispara&#238;tre, etc.)</p>

<h2>Глагол apercevoir</h2>
<table><tr><td colspan='2'><b>Pr&#233;sent</b></td><td>&nbsp;</td></tr><tr><td>j'aper&#231;ois<br>tu aper&#231;ois<br>il aper&#231;oit</td><td>nous apercevons<br>vous apercevez<br>ils aper&#231;oivent</td><td>Future simple&nbsp;&#151; j'apercevrai<br>
Pass&#233; simple&nbsp;&#151; j'aper&#231;us<br>
Participe pass&#233;&nbsp;&#151; aper&#231;u</td></tr></table>
<p></p>

<h2>Глаголы на devoir</h2>
<table><tr><td colspan='2'><b>Pr&#233;sent</b></td><td>&nbsp;</td></tr><tr><td>je dois<br>tu dois<br>il doit</td><td>nous devons<br>vous devez<br>ils doivent</td><td>Future simple&nbsp;&#151; je devrai<br>
Pass&#233; simple&nbsp;&#151; je dus<br>
Participe pass&#233;&nbsp;&#151; d&#251;</td></tr></table>
<p></p>

<h2>Глаголы на -frir, -vrir</h2>
<table><tr><td colspan='2'><b>Pr&#233;sent</b></td><td>&nbsp;</td></tr><tr><td>j'ouvre<br>tu ouvres<br>il ouvre</td><td>nous ouvrons<br>vous ouvrez<br>ils ouvrent</td><td>Future simple&nbsp;&#151; ouvre, ouvrons, ouvrez<br>
Pass&#233; simple&nbsp;&#151; j'ouvris<br>
Participe pass&#233;&nbsp;&#151; ouvert</td></tr></table>
<p><b>Примечание:</b> глаголы, оканчивающиеся на <b>-frir</b>, <b>-vrir</b>, в pr&#233;sent de l'indicatif и в Imp&#233;ratif имеют окончание глаголов первой группы.</p>
<p>(ouvrir, couvrir, offrir, souffrir, etc.)</p>

</div>
</div>
</body>
</html>
